en: Cameras & Optics > Camera & Optic Accessories > Camera Parts & Accessories > Camera Film: Black & White Film; Color Negative Film; Infrared Film; Instant Film; Slide Film; Special Effects Film
ko: 카메라/광학 기기 > 카메라/광학 기기 부대용품 > 카메라 부품/부대용품 > 카메라 필름: 흑백 필름; 컬러 네거티브 필름; 적외선 필름; 즉석 필름; 슬라이드 필름; 특수효과 필름
sk-SK: Fotoaparáty a optické zariadenia > Príslušenstvo pre fotoaparáty a optické zariadenia > Diely a príslušenstvo pre fotoaparáty > Film do fotoaparátu: Čiernobiely film; Farebný negatívny film; Infračervený film; Okamžitý film; Diapozitívny film; Film so špeciálnymi efektmi
sv: Kameror och optik > Tillbehör till kamera och optik > Kameratillbehör > Kamerafilm: Svartvit film; Negativ färgfilm; Infraröd film; Omedelbar film; Diafilm; Specialeffektfilm
pt-BR: Câmeras e óptica > Câmera e acessórios ópticos > Acessórios e peças para câmeras > Filme: Filme preto e branco; Filme negativo colorido; Filme infravermelho; Filme instantâneo; Filme para slide; Filme para efeitos especiais
pl: Aparaty, kamery i przyrządy optyczne > Akcesoria do aparatów, kamer i przyrządów optycznych > Akcesoria i części do aparatów > Filmy do aparatów i kamer: Film czarno-biały; Kolorowy film negatywowy; Film na podczerwień; Film natychmiastowy; Film slajdowy; Film z efektami specjalnymi
tr: Kameralar ve Optik Malzemeler > Kamera ve Optik Aksesuarları > Fotoğraf Makinesi Parçaları ve Aksesuarları > Fotoğraf Kamerası Filmi: Siyah Beyaz Film; Renkli Negatif Film; Kızılötesi Film; Hızlı Film; Slayt Filmi; Özel Efekt Filmi
es: Cámaras y ópticas > Accesorios ópticos y de cámara > Accesorios y piezas para cámaras > Película fotográfica: Película en blanco y negro; Película negativa en color; Película infrarroja; Película instantánea; Película de diapositivas; Película de efectos especiales
fr: Appareils photo, caméras et instruments d’optique > Accessoires pour appareils photo, caméras et instruments d’optique > Pièces et accessoires pour appareils photo et caméras > Pellicules photo: Pellicules noir et blanc; Pellicules négatif; Pellicules infrarouges; Pellicules instantanées; Pellicules diapositive; Pellicules à effets visuels
nl: Camera's en optiek > Optische en camera-accessoires > Cameraonderdelen en -accessoires > Camerafilm: Zwart-witfilm; Kleurnegatieve film; Infraroodfilm; Instantfilm; Diafilm; Visuele effectenfilm
it: Fotocamere/dispositivi ottici > Accessori ottici/fotocamere > Componenti e accessori per fotocamere > Rullino fotocamera: Pellicola in bianco e nero; Pellicola negativa a colori; Pellicola a infrarossi; Pellicola istantanea; Pellicola per diapositive; Film con effetti speciali
zh-CN: 相机与光学器件 > 相机与光学器件配件 > 相机零件/配件 > 相机胶卷: 黑白胶片; 彩色底片; 红外胶片; 即时成像胶片; 幻灯胶片; 特效胶片
fi: Kamerat ja optiikka > Korut ja asusteet > Kameran osat ja tarvikkeet > Kamerafilmi: Mustavalkofilmi; Negatiivivärifilmi; Infrapunafilmi; Pikakamerafilmi; Laakafilmi; Erikoistehostefilmi
bg-BG: Фотоапарати и оптика > Аксесоари за фотоапарати и оптика > Части и аксесоари за фотоапарати > Филм за фотоапарати: Черно-бял филм; Цветен негативен филм; Инфрачервен филм; Моментален филм; Диапозитивен филм; Филм със специални ефекти
cs: Foto, video a optika > Fotoaparáty, kamery a optika – příslušenství > Díly a příslušenství k fotoaparátům > Fotografický film: Černobílý film; Barevný negativní film; Infračervený film; Film pro instantní fotoaparáty; Diapozitiv; Film pro speciální efekty
nb: Kameraer og optikk > Tilbehør for kameraer og optikk > Kameradeler og -tilbehør > Kamerafilm: Svart-hvitt-film; Fargenegativ film; Infrarød film; Instant film; Lysbildefilm; Film med spesialeffekter
pt-PT: Câmaras e ótica > Acessórios de câmara e ótica > Peças e acessórios de câmara > Película de câmara: Filme a preto e branco; Filme de cor negativa; Filme de infravermelho; Filme instantâneo; Filme em diapositivo; Filme de efeitos especiais
ru: Камеры и оптика > Аксессуары для камер и другой оптики > Детали и аксессуары для камер > Фотопленка: Черно-белая пленка; Цветная негативная пленка; Инфрахроматическая пленка; Пленка для моментальной фотографии; Диапозитивная пленка; Пленка с эффектами
hu: Fényképezőgépek és optikák > Fényképezőgép- és optikai kiegészítők > Fényképezőgép-alkatrészek és -kiegészítők > Fényképezőgépfilmek: Fekete-fehér film; Színes negatív film; Infravörös film; Azonnali film; Diafilm; Speciális hatásos film
de: Kameras & Optik > Kamera- & Optisches Zubehör > Kamerazubehör > Kamerafilme: Schwarzweißfilm; Farbnegativfilm; Infrarotfilm; Sofortbildfilm; Diafilm; Spezialeffektfilm
hr-HR: Fotoaparati i optika > Dodaci za fotoaparate i optiku > Dijelovi i dodaci za fotoaparate > Film za fotoaparate: Crno bijeli film; Negativ film u boji; Infracrveni film; Instant film; Dijapozitiv; Film sa specijalnim efektima
ro-RO: Aparate foto și componente optice > Accesorii pentru aparate foto și componente optice > Piese și accesorii pentru aparate foto > Film pentru aparate foto: Film alb-negru; Film color negativ; Film cu infraroșu; Film instantanee; Film pentru diapozitive; Film pentru efecte speciale
vi: Máy ảnh & Quang học > Phụ kiện camera và ống kính > Linh kiện & Phụ kiện máy ảnh > Phim máy ảnh: Phim đen trắng; Phim âm bản màu; Phim hồng ngoại; Phim lấy ngay; Phim màu dương bản; Phim hiệu ứng đặc biệt
sl-SI: Fotoaparati in optika > Dodatki za fotoaparate in optiko > Deli in dodatki za fotoaparate > Fotografski film: Črno-beli film; Barvni negativni film; Infrardeči film; Instantni film; Film za diapozitive; Film za posebne učinke
zh-TW: 相機和光學元件 > 相機和光學配件 > 相機零件/配件 > 相機底片: 黑白底片; 彩色底片; 紅外線底片; 拍立得底片; 幻燈片底片; 特效底片
th: กล้องและออปติก > อุปกรณ์กล้องและออปติก > ชิ้นส่วนและอุปกรณ์กล้อง > ฟิล์มกล้อง: ฟิล์มขาวดำ; ฟิล์มเนกาทีฟสี; ฟิล์มอินฟราเรด; ฟิล์มอินสแตนท์; ฟิล์มสไลด์; ฟิล์มเอฟเฟ็กต์พิเศษ
ja: カメラ・光学機器 > カメラ・光学機器アクセサリー > カメラパーツ・アクセサリー > カメラ用フィルム: 白黒フィルム; カラーネガフィルム; 赤外線フィルム; インスタントフィルム; スライドフィルム; 特殊効果フィルム
el: Κάμερες & οπτικά συστήματα > Αξεσουάρ κάμερας & οπτικών συστημάτων > Ανταλλακτικά και αξεσουάρ κάμερας > Φιλμ κάμερας: Ασπρόμαυρο φιλμ; Έγχρωμο αρνητικό φιλμ; Υπέρυθρο φιλμ; Στιγμιαίο φιλμ; Φιλμ διαφανειών; Φιλμ ειδικών εφέ
da: Kameraer og optik > Kamera og optik – tilbehør > Kamera – reservedele og tilbehør > Kamera – film: Sort/hvid-film; Farvenegative film; Infrarøde film; Instant-film; Diasfilm; Film med specialeffekter
lt-LT: Fotoaparatai ir optika > Fotoaparatų ir optikos priedai > Fotoaparatų dalys ir priedai > Fotojuostelės: Nespalvotos juostelės; Spalvotos negatyvinės juostelės; Infraraudonųjų spindulių juostelės; Momentinės juostelės; Skaidrių juostelės; Specialiųjų efektų juostelės